臺灣屏東地方法院刑事判決　　　　　　　　　　　　九十三年度簡上字第一四一號
　　上　訴　人　臺灣屏東地方法院檢察署檢察官
　　被　　　告　甲○○　男　四.
右上訴人因被告竊盜案件，不服本院刑事庭九十三年度簡字第一一一九號，中華民國
九十三年八月十八日第一審簡易判決（臺灣屏東地方法院檢察署九十三年度偵字第一
四八四號、第一七二九號）及移送併辦（九十三年度偵字第四五五一號），提起上訴
，本院判決如左：
      主  文
上訴駁回。
      事 實 及 理 由
一、本院認定之事實、證據及理由均引用第一審簡易判決之記載（如附件含檢察官起
    訴書）。
二、本院審理結果，認原審以被告共同連續竊盜為由，依刑法五十六條、第三百二十
    條第一項、第四十七條、第四十一條第一項前段，罰金罰鍰提高標準條例第一條
    前段、第二條規定，處有期徒刑四月，如易科罰金，以三百元折算一日。其認事
    用法及量刑均無不當，應予維持。
三、檢察官上訴意旨，以被告又竊盜徐傳盛、蔡明中之物品（即台灣屏東地方法院檢
    察署九十三年度偵字第四五五一號案），原審未及審理云云，指摘原判決不當。
    惟按並無證據足資證明被告有此部分犯行（詳如後述），檢察官上訴為無理由，
    應予駁回。
四、檢察官移送併辦部分：
  (一)移送併辦意旨（台灣屏東地方法院檢察署九十三年度偵字第四五五二號）略以：
    被告基於意圖為自己不法之所有之概括犯意，於九十三年八月二十七日凌晨一時
    許，夥同一姓名年藉不詳男子，在屏東市○○路一一五巷十九號前，竊得徐傳盛
    所有之車牌號碼ＷＯ─二三五七號小貨車；復於同年九月十二日上午十二時許，
    夥同一姓名年藉不詳男子，在屏東縣高樹鄉○○路二二號旁，竊得蔡明中所有之
    白鐵腳座一個後，為警查獲。因認被告另涉犯刑法第三百二十條第一項之竊盜罪
    嫌。
  (二)訊據被告堅詞否認有上開犯行，辯稱：我今天早上十點，在麟洛遇到一位朋友，
    綽號叫「阿肥」，剛好我車子壞掉，我請他載我回去，我不知道他開的車是贓車
    ，也不知道他去偷白鐵腳座等語。經查：檢察官就此併辦部分，雖提出被害人徐
    傳盛及蔡明中之指述及查獲之照片為據，惟前述之證據，僅能證明被害人有失竊
    之事實，尚不能證明被告有竊盜之犯行。再被告為警查獲時，另有一駕車之嫌疑
    人趁機逃逸等情，亦有屏東縣警察局里港分局鹽埔分駐所偵查報告可參，是被告
    所辯，應可採信。是檢察官指出之證明方法尚不足認定被告有成立竊盜犯罪之可
    能，自與前揭起訴經論罪之部分不生連續犯之裁判上一罪關係，本院無從併案審
    理，此部分應退由檢察官另行處理。
五、依刑事訴訟法第四百五十五條之一第三項、第三百六十八條判決如主文。
中　　　華　　　民　　　國　　九十三　　年　　十二　　月　　十六　　日
                               臺灣屏東地方法院刑事第五庭
                                  審判長  法  官 羅森德
                                          法  官 楊文廣
                                          法  官 林柏泓
右正本證明與原本無異。
不得上訴
                                          書記官  劉音利
中　　　華　　　民　　　國　　九十三　　年　　十二　　月　　十六　　日
中華民國刑法第三百二十條第一項：
(普通竊盜罪、竊佔罪)
意圖為自己或第三人不法之所有，而竊取他人之動產者，為竊盜罪，處五
年以下有期徒刑、拘役或五百元以下罰金。
